【裁判字號】    92,訴,4754
【裁判日期】    921030
【裁判案由】    給付信用卡消費款
【裁判全文】
臺灣臺北地方法院民事判決                        九十二年度訴字第四七五四號
    原      告  台新國際商業銀行股份有限公司
    法定代理人  蔡孟峰
    訴訟代理人  曾謙侯
    被      告  甲○○
右當事人間給付信用卡消費款事件，本院於民國九十二年十月二十七日言詞辯論終結
，判決如左：
    主    文
被告應給付原告新台幣陸拾肆萬捌仟佰貳拾玖元。
訴訟費用由被告負擔。
本判決於原告以新台幣貳拾貳萬元供擔保後，得假執行。
    事    實
甲、原告方面：
一、聲明：除供擔保金額外，如主文所示。
二、陳述：
  (1)被告甲○○於民國八十六年十二月一日向原告請領卡號０三七七─六八００─０
    ０二九─七四０二之美國運通信用卡使用，依約被告得於特約商店記帳消費，但
    應於繳款截止日前向原告清償。
  (2)詎被告甲○○自八十六年十二月一日起至九十二年八月二十四日（最後繳款截止
    日為九十二年九月八日），消費記帳尚餘六十四萬八千三百二十九元未按期給付
    ，為此提起本件訴訟。
  (3)依信用卡契約書第二十六條之約定，鈞院為第一審管轄法院。
乙、被告方面：
一、聲明：駁回原告之訴。
二、陳述：對於原告請求金額不爭執，因目前沒有工作，希望能夠分期付款方式償還
    欠款，每月分擔二、三千元。
    理     由
一、按當事人得以合意定第一審管轄法院，但以關於由一定法律關係而生之訴訟，前
    項合意，應以文書證之，民事訴訟法第二十四條定有明文。依被告簽具之信用卡
    契約書第二十六條約定，兩造如因本件契約涉訟時，同意以本院為第一審管轄法
    院，是以本件本院自有管轄權，合先說明。
二、本件原告主張之事實，已據其提出與所述相符之信用卡契約書、信用卡申請書、
    電腦消費明細表為證，復為被告所不爭執，自應認原告之主張為真實。從而原告
    依信用卡約定條款請求被告給付六十四萬八千三百二十九元，為有理由，應予准
    許。
三、原告陳明願供擔保，請求宣告假執行，核無不合，茲酌定相當之擔保金額，予以
    准許。
據上論結：本件原告之訴為有理由，依民事訴訟法第七十八條、第三百九十條第二項
，判決如主文。
中      華      民      國    九十二    年      十      月      三十    日
                                            民事第一庭法      官  呂淑玲
右為正本係照原本作成
如對本判決上訴，須於判決送達後廿日內向本院提出上訴狀
中      華      民      國    九十二    年      十      月      三十    日
                                                      法院書記官  方美雲
附錄民事訴訟法第三百九十條
關於財產權之訴訟，原告釋明在判決確定前不為執行，恐受難於抵償或難於計算之損
害者，法院應依其聲請，宣告假執行。
原告陳明在執行前可供擔保而聲請宣告假執行者，雖無前項釋明，法院應定相當之擔
保額，宣告供擔保後，得為假執行。


司法院資訊處製作；財團法人民間司法改革基金會備份。
